ACORDAO-COMPLETO-2574263

ACÓRDÃO 1159/2023 ATA 3/2023 - PRIMEIRA CÂMARA

VISTOS, relatados e discutidos estes autos que tratam, nesta fase processual, de embargos de declaração opostos por Armtec Tecnologia em Robótica Ltda. e pelo espólio de Antônio Roberto Menescal de Macedo em face do Acórdão 7968/2022-TCU-Primeira Câmara, que rejeitou suas alegações de defesa e fixou novo e improrrogável prazo para o recolhimento de valores em decorrência da não aplicação integral da contrapartida pactuada por meio de contrato de concessão de subvenção econômica destinado a financiar o projeto "Equipamento Unificado Robótico para Execução de Compósitos e/ou Polímeros para Substituição de Ações - Eureca".
ACORDAM os ministros do Tribunal de Contas da União, reunidos em sessão da 1ª Câmara, ante as razões expostas pelo Relator e com fundamento no art. 34 da Lei 8.443/1992, em:
9.1. conhecer dos embargos de declaração e rejeitá-los;
9.2. encaminhar cópia deste acórdão aos embargantes, com a informação de que a íntegra do relatório e do voto que o fundamentam está disponível no endereço eletrônico www.tcu.gov.br/acordaos.

Embargos de declaração contra acórdão que rejeitou alegações de defesa e fixou prazo para recolhimento de débito.

Primeira Câmara

Financiadora de Estudos e Projetos (Finep)

3. Embargantes: Armtec Tecnologia em Robótica Ltda. (06.941.284/0001-05) e espólio de Antônio Roberto Menescal de Macedo (XXX.025.203-XX)

13.1. Ministros presentes: Benjamin Zymler (na Presidência) e Jorge Oliveira (Relator).
13.2. Ministros-Substitutos convocados: Augusto Sherman Cavalcanti e Weder de Oliveira.

JORGE OLIVEIRA

Ministro Jorge Oliveira

Transcrevo como relatório a íntegra dos embargos de declaração opostos em face do Acórdão 7968/2022-TCU-Primeira Câmara:
"ARMTEC TECNOLOGIA EM ROBÓTICA LTDA. e VÂNIA LINS DE MACÊDO, já qualificados, vem, tempestivamente, perante este Douto Órgão Julgador de Contas, com o sempre merecido respeito e acato de estilo, representados pelos advogados que a esta também subscrevem, interpor EMBARGOS DE DECLARAÇÃO, no bojo do processo administrativo em epígrafe, por insatisfação ao Acórdão 7968/2022-TCU-Primeira Câmara, que REJEITOU as alegações de defesa apresentadas, pelos relevantes fundamentos fáticos e jurídicos que passa a expor:
I - PRELIMINARMENTE - DO CABIMENTO DESTE RECURSO E SUA TEMPESTIVIDADE:
Nobre Julgador, compulsando os autos verifica-se que o presente caso desafia a apresentação do presente recurso de Embargos de Declaração, senão vejamos o que reza o Art. 287 do Regimento Interno do Tribunal de Contas da União, verbis:
'Art. 287. Cabem embargos de declaração quando houver obscuridade, omissão ou contradição em acórdão do Tribunal.'
Tem-se que o prazo recursal é de 10 (dez) dias, remetendo, desta feita, ao artigo 183, para disciplinar a forma de contagem.
'Art. 287.
§ 1º Os embargos de declaração poderão ser opostos por escrito pela parte ou pelo Ministério Público junto ao Tribunal, dentro do prazo de dez dias, contados na forma prevista no art. 183, com indicação do ponto obscuro, contraditório ou omisso.'
Por sua vez o art. 183 do Regimento Interno desta Corte de Contas possuí o seguinte comando:
'Art. 183. Os prazos referidos neste Regimento contam-se dia a dia, a partir da data:
I - do recebimento pela parte:
a) da citação ou da comunicação de audiência;
b) da comunicação de rejeição das alegações da defesa;
c) da comunicação de diligência;
d) da notificação;
II - constante de documento que comprove a ciência da parte;
III - da publicação nos órgãos oficiais, quando a parte não for localizada;
IV - nos demais casos, salvo disposição legal expressa em contrário, da publicação do acórdão no Diário Oficial da União.
Parágrafo único. A prorrogação, quando cabível, contar-se-á a partir do término do prazo inicialmente concedido e independerá de notificação da parte.'
Pois bem, a comunicação foi expedida em 28/12/2022 no Conect-TCU, com ciência apenas aos 09/01/2023.
Os impetrantes apresentam Embargos de Declaração, dando-se assim como comunicados da decisão prolatada nos termos do art. 179, inciso III do Regimento Interno, apresentando de forma incontinenti o presente Recurso.
Desta feita, é inquestionável a tempestividade do presente recurso.
II - DA SÍNTESE DAS ALEGAÇÕES E DA FUNDAMENTAÇÃO JURÍDICA DOS EMBARGOS - NECESSIDADE DE CLAREAR CONTRADIÇÃO NO ACÓRDÃO RECORRIDO
II.1 - Da contradição no exame do (s) marco (s) indicador (es) da interrupção do prazo da prescrição intercorrente.
Ilustre Ministro Relator, a defesa apresentou na peça de Alegações de Defesa a informação de que não havia sido validamente comunicada na fase interna da TCE pela FINEP, visto que não se tomou conhecimento de notificações enviadas pela Concedente durante a fase interna da TCE, não havendo nos autos do processo qualquer documento hábil que comprove a efetiva entrega da comunicação aos interessados durante a fase interna processada pela FINEP, e assim demonstrar uma citação válida.
Sendo assim a defesa pontuou o alegado nos seguintes termos:
'Eminente Ministro Relator, a ARMTEC TECNOLOGIA EM ROBÓTICA LTDA celebrou com a FINANCIADORA DE ESTUDOS E PROJETOS - FINEP o Contrato de Subvenção nº 01.09.0088.00 (peça 4) no valor de R$ 1.849.074,32, sendo R$ 1.573.074,32 recursos da FINEP, com uma contrapartida no valor de R$ 276.000,00 em recursos não-financeiros, e cujo objetivo era a execução do Projeto 'Equipamento Unificado Robótica para Execução de Compósitos e/ou polímeros para substituição de Aços EURECA', (peça 4. p. 1 a 3) .
A vigência do referido Contrato de Subvenção foi de 20/03/2009 a 20/03/2014, com prazo final para apresentação da prestação de contas com data de 19/04/2014, sendo que, a partir desta data o ente repassador tinha, com base no art. 4º, §1, da IN nº 71/2012, o prazo máximo de 180 (cento e oitenta) dias para a instauração da Tomada de Contas Especial, por possíveis de falhas na documentação apresentada pela convenente.
Ocorre, Nobre Julgador, que a FINEP só instaurou o procedimento de Tomada de Contas Especial em 08/08/2018, peça 51, portanto, a 4 anos 3 meses e 20 dias, do prazo de contagem inicial, qual seja, 19/04/2014, assim, em total descompasso com a regra ditada pelo retrocitado dispositivo regulamentar.
Levando em consideração o fato de que a ARMTEC TECNOLOGIA EM ROBÓTICA LTDA somente tomou conhecimento da instauração desta Tomada de Contas Especial em 07/07/2020, por meio da comunicação encaminhada por esta Egrégia Corte de Contas, peça 87, lá já se foram 6 anos, 2 meses e 21 dias, desde o marco inicial para a instauração da Tomada de Contas Especial até a citada comunicação.
Mesmo utilizando de forma errada a data da comunicação endereçada pela FINEP, informando a instauração da TCE, que se diga de passagem, não é válida, uma vez que não é comprovada por meio de documento comprobatório da ciência do interessado, mas somente com documento de rastreio dos correios, realizada em 21/08/2018, peças 54 e 56, já se transcorreria 4 anos, 4 meses e 02 dias, para efeito de prescrição, até aquela data.'
Ao utilizar a Instrução da Unidade Técnica como Relatório de Julgamento (peça 127) , o Eminente Relator acompanhou o entendimento do Setor Técnico deste Tribunal se posicionando quanto a questão ora tratada da seguinte forma:
'44. Quanto à ausência, nos autos, da comprovação da entrega de notificações na fase interna, tal fato não constitui prejuízo ao contraditório, visto que a constituição da TCE abre ao responsável essa oportunidade, conforme entendimento amplamente consolidado nesta Corte:
'Não há prejuízo ao exercício do contraditório e da ampla defesa em razão da ausência de oportunidade de defesa na fase interna de tomada de contas especial, pois nessa etapa, em que se coletam evidências para fins de apuração dos fatos e das responsabilidades, não há uma relação processual constituída. A garantia ao direito de defesa ocorre na fase externa, com o chamamento do responsável aos autos, a partir da sua citação válida. Enunciado, Acórdão 1605/2022-TCU-Segunda Câmara, relator Ministro Augusto Nardes.''
Percebe-se pela passagem acima que não foram levadas em considerações as falhas ocorridas nas comunicações efetuadas na fase interna com o argumento de que não se constitui prejuízo ao contraditório, 'visto que a constituição da TCE abre ao responsável essa oportunidade, conforme entendimento amplamente consolidado nesta Corte.'
Contudo, foram levadas em consideração essas mesmas comunicações realizadas de forma inteiramente irregulares na fase interna da TCE, para apontar marcos interruptivos da prescrição, conforme passagem do voto do eminente Ministro Relator abaixo reproduzido:
'10. Dessa forma, afasto, desde logo, a ocorrência da prescrição quinquenal, diante dos seguintes marcos interruptivos: notificações na fase interna da TCE em 28/5/2015 (peça 40, p. 9) e 7/6/2017 (peça 38, p.1) , relatório do tomador de contas em 28/1/2019  (peça 69) , e citação dos responsáveis em 7/7/2020 e 4/11/2021, fatos que se sucederam em períodos não superiores a três anos entre si, o que afasta também a prescrição intercorrente.' (destaque nosso) 
Nobre Ministro Relator, com a máxima vênia, tal situação é completamente contraditória e lesiva aos interessados, pois ofende a uma das regras básicas do direito contidas dentro do espectro da ampla defesa que é a de ter as comunicações processuais realizadas de maneira válida.
Ilustre Ministro, a Resolução nº 344/2022, elencou em seu art. 5º as situações que levariam a interrupção da prescrição, bem como definiu no parágrafo único do mesmo artigo que as situações também se aplicariam aos atos praticados pelos jurisdicionados do TCU, tais como os órgãos repassadores de recursos mediante transferências voluntárias e os órgãos de controle interno, entre outros, obrigando assim esses mesmos órgãos a efetuarem comunicações obedecendo os princípios básicos a realização de uma comunicação válida, in verbis:
'Art. 5º A prescrição se interrompe:
I - pela notificação, oitiva, citação ou audiência do responsável, inclusive por edital;
II - por qualquer ato inequívoco de apuração do fato;
III - por qualquer ato inequívoco de tentativa de solução conciliatória;
IV - pela decisão condenatória recorrível.
Parágrafo único. Aplica-se o disposto no caput deste artigo aos atos praticados pelos jurisdicionados do TCU, tais como os órgãos repassadores de recursos mediante transferências voluntárias e os órgãos de controle interno, entre outros, em processo diverso, quando se tratar de fato coincidente ou que esteja na linha de desdobramento causal da irregularidade ou do dano em apuração.' (destaque nosso) 
O QUE TORNA CONTRADITÓRIO QUE COMUNICAÇÕES NÃO VÁLIDAS REALIZADAS PELO ENTE CONCEDENTE NA FASE INTERNA DA TCE SEJAM UTILIZADAS COMO MARCOS INTERRUPTIVOS DA PRESCRIÇÃO INTERCORRENTE.
Excelência, a citação é o ato que se dá a notícia ao demandado sobre a existência do processo/procedimento, onde segundo o art. 242 do Código de Processo Civil, a citação se dará de forma pessoal ou através de representação, senão vejamos:
'Art. 242. A citação será pessoal, podendo, no entanto, ser feita na pessoa do representante legal ou do procurador do réu, do executado ou do interessado.'
Já a Lei Orgânica desta Corte de Contas e o Regimento Interno, disciplinam as citações com as seguintes regras:
Lei Orgânica
'Art. 12. Verificada irregularidade nas contas, o Relator ou o Tribunal:
 (...) 
II - se houver débito, ordenará a citação do responsável para, no prazo estabelecido no Regimento Interno, apresentar defesa ou recolher a quantia devida;
 (...) '
'Art. 22. A citação, a audiência, a comunicação de diligência ou a notificação far-se-á:
I - mediante ciência do responsável ou do interessado, na forma estabelecida no Regimento Interno;
II - pelo correio, mediante carta registrada, com aviso de recebimento;
III - por edital publicado no Diário Oficial da União quando o seu destinatário não for localizado.
Parágrafo único. A comunicação de rejeição dos fundamentos da defesa ou das razões de justificativa será transmitida ao responsável ou interessado, na forma prevista neste artigo.'
Regimento Interno
'Art. 157. O relator presidirá a instrução do processo, determinando, mediante despacho, de ofício ou por provocação da unidade de instrução ou do Ministério Público junto ao Tribunal, o sobrestamento do julgamento ou da apreciação, a citação, a audiência dos responsáveis, ou outras providências consideradas necessárias ao saneamento dos autos.
 (...) 
Art. 179. A citação, a audiência ou a notificação, bem como a comunicação de diligência e de rejeição de alegações de defesa ou das razões de justificativa, far-se-ão: (NR-todo o artigo) (Resolução-TCU nº 339, de 29/06/2022, BTCU Deliberações nº 123/2022, de 06/07/2022) 
I - por meio eletrônico ou digital, regulamentado em ato normativo próprio;
II - por meio de publicação no Diário Eletrônico do TCU;
III - mediante comparecimento das partes nos autos ou do seu representante;
IV - por servidor designado;
V - mediante carta registrada, com aviso de recebimento que comprove a entrega no endereço do destinatário;
VI - por edital publicado nos órgãos oficiais, quando o seu destinatário não for localizado.
§ 1º A citação, a audiência, a notificação, bem como a comunicação de diligência e de rejeição de alegações de defesa ou das razões de justificativa determinada, conforme o caso, pelo relator, pelo Presidente, pelas câmaras ou pelo Plenário será expedida pela unidade técnica competente da Secretaria do Tribunal.'
Verifica-se que para o caso da citação comunicada pela via postal, como foi a situação das comunicações realizadas na fase interna pela FINEP e que ora são questionadas, deve se ter necessariamente um documento comprobatório da sua efetiva realização, no caso, um Aviso de Recebimento - AR que comprove a ENTREGA DO CONTEÚDO DA COMUNICAÇÃO no ENDEREÇO DO DESTINATÁRIO. Conforme jurisprudência pacífica desta Corte de Contas, senão vejamos:
'São válidas as comunicações processuais entregues, mediante carta registrada com aviso de recebimento, no endereço profissional do responsável, não havendo necessidade de que o recebimento seja feito por ele próprio.' Acórdão 4748/2021-TCU-Primeira Câmara | Relator: VITAL DO RÊGO
'São válidas as comunicações processuais entregues, mediante carta registrada com aviso de recebimento, no endereço profissional do responsável, não havendo necessidade de que o recebimento seja feito por ele próprio.' Acórdão 2559/2022-TCU-Plenário | Relator: JORGE OLIVEIRA
Esse mesmo documento de comprovação da entrega do conteúdo da comunicação também é exigido para se ter uma CITAÇÃO VÁLIDA, conforme jurisprudência desta Colenda Corte de Contas, abaixo indicada:
'A citação válida interrompe o prazo de prescrição da pretensão punitiva pelo controle externo, que é inteiramente regulada pela Lei orgânica do TCU e pelo respectivo Regimento Interno.' Acórdão 2706/2009-TCU-Plenário | Relator: WALTON ALENCAR RODRIGUES
'É válida a citação feita mediante carta registrada, com aviso de recebimento que comprove a entrega no endereço do destinatário. Para validade da comunicação processual não é necessário que o aviso de recebimento seja assinado pelo próprio destinatário.' Acórdão 3254/2015-TCU-Primeira Câmara | Relator: BENJAMIN ZYMLER
Por sua vez é do conhecimento geral de que os Correios é o principal meio utilizado para esse tipo de entrega, sendo a correspondência com Aviso de Recebimento um serviço complementar à postagem, que permite a comprovação do conteúdo da entrega com informação do recebedor e validade jurídica.
Para que seja comprovada a entrega de forma válida é importante que no Aviso de Recebimento - AR esteja informado de maneira clara e inconteste o que está sendo enviado (Conteúdo) e a quem se deve entregar (destinatário) , além de conter a data e assinatura de quem recebeu.
Porém, é impossível se verificar no Aviso de Recebimento presente na peça  (peça 40, p. 11) , que trata do envio da citação relativa ao ofício nº 004890 de 28/05/2015, informado pelo Ilustre Ministro Relator em seu voto  (peça 40, p. 9) , qual foi o conteúdo da remessa, embora tenha uma pessoa que recebeu e datou, não se pode afirmar o conteúdo da comunicação, simplesmente em razão do documento (AR) estar completamente ilegível em um dos campos mais importantes, o que indica o conteúdo da correspondência. Não havendo assim como se atestar de maneira cabal que o destacado AR era relacionado àquela comunicação e assim não há citação válida para este marco interruptivo indicado pelo Ministro Relator.
Para melhor exemplificar o acima posto basta ir até a peça 87 e verificar que no campo 'PARA USO EXCLUSIVO DO REMETENTE' do Aviso de Recebimento - AR, este Tribunal quando do envio do Ofício nº 21848/2020-TCU- Seproc - Processo Processo 010.583/2020-3, teve o cuidado de colocar essas informações no referido AR para identificar o conteúdo da comunicação enviada, o que é impossível de vislumbrar no Ar constante da peça 40, p. 11. O que torna a citação inválida ante a ausência de informação do conteúdo enviado.
Já em relação a outra causa interruptiva segundo o voto do Ministro Relator contida na peça 38, p.1, nessa sequer existe um comprovante de Aviso de Recebimento - AR, o que demonstra a total ausência de citação válida.
Assim as duas situações devem serem afastadas por não constituírem uma situação de citação válida.
Vale destacar à exaustão que este Tribunal de Contas já havia atestado a completa ausência de comunicação válida na fase interna da TCE quando ao analisar as ponderações das Alegações de defesa se manifestou que 'Quanto à ausência, nos autos, da comprovação da entrega de notificações na fase interna, tal fato não constitui prejuízo ao contraditório, ...', conforme já informado acima.
Portanto Nobre Ministro Relator é de fundamental importância que sejam afastados dos autos os marcos de interrupções indicados pelas citações realizadas na fase interna de 28/5/2015  (peça 40, p. 9) e 7/6/2017  (peça 38, p.1) , utilizada pelo Ilustre Julgado, por serem completamente inválidas.
Sendo assim, a considerar a data da apresentação da Prestação de Contas informada em seu Voto, '23/9/2014  (peças 13 e 14) ' até o dia 28/1/2019  (peça 69) , primeira causa realmente válida de interrupção da prescrição, segundo a Resolução nº 344/2022, uma vez que as citações realizadas na fase interna não podem serem utilizadas ante a total invalidade e irregularidades acima apontadas, têm-se uma lapso temporal de 4 anos, 4 meses e 5 dias, entre os dois eventos o que leva o processo a ser atingido pela prescrição intercorrente.
III - CONCLUSÃO
Ante todo o exposto e por ser questão de justiça e matéria de ordem pública, Roga a defesa pelo recebimento dos presentes Embargos de Declaração para afastar os marcos interruptivos relativos as citações inválidas realizadas pela FINEP na fase interna da TCE presentes nas datas de 28/5/2015 (peça 40, p. 9) e 7/6/2017 (peça 38, p.1) , com o reconhecimento da prescrição e a determinação do ARQUIVAMENTO do processo, nos termos do art. 11 da Resolução nº 344/2022." (destaques do original) ."
É o Relatório.

Wilson de Norões Milfont Neto (15.248/OAB-CE) e outros.

Não atuou

EMBARGOS DE DECLARAÇÃO EM FACE DE ACÓRDÃO QUE FIXOU PRAZO IMPRORROGÁVEL PARA O RECOLHIMENTO DE VALORES. TEMPESTIVIDADE DO APELO. CONHECIMENTO. INEXISTÊNCIA DA ALEGADA CONTRADIÇÃO. REJEIÇÃO.

TOMADA DE CONTAS ESPECIAL (TCE)

não atuou

Trata-se de embargos de declaração opostos por Armtec Tecnologia em Robótica Ltda. e pelo espólio de Antônio Roberto Menescal de Macedo em face do Acórdão 7968/2022-TCU-Primeira Câmara, que rejeitou suas alegações de defesa e fixou novo e improrrogável prazo para o recolhimento de valores, em decorrência da não aplicação integral da contrapartida pactuada por meio de contrato de concessão de subvenção econômica destinado a financiar o projeto "Equipamento Unificado Robótico para Execução de Compósitos e/ou Polímeros para Substituição de Ações - Eureca". 
2.	Em síntese, os embargantes alegam existir contradição na fundamentação da referida deliberação, sob a afirmativa de que este Relator teria assentido quanto à inexistência de comprovação de notificações na fase interna da tomada de contas especial e afirmado que esse fato não constituiria prejuízo ao contraditório e, ao mesmo tempo, teria considerado a existência dessas notificações como marcos interruptivos da prescrição.
3.	Conheço dos embargos de declaração, ante o atendimento dos requisitos de admissibilidade.
4.	No mérito, inexiste a pretendida contradição.
5.	O voto condutor da deliberação recorrida não reconheceu, diversamente do que afirmaram os embargantes, que teria inexistido comprovação de notificações na fase interna da tomada de contas especial. Esse raciocínio foi desenvolvido pelos embargantes a partir do seguinte trecho constante da instrução da unidade técnica, transcrito no então relatório que acompanhou a deliberação ora atacada:
"44. Quanto à ausência, nos autos, da comprovação da entrega de notificações na fase interna, tal fato não constitui prejuízo ao contraditório, visto que a constituição da TCE abre ao responsável essa oportunidade, conforme entendimento amplamente consolidado nesta Corte:
'Não há prejuízo ao exercício do contraditório e da ampla defesa em razão da ausência de oportunidade de defesa na fase interna de tomada de contas especial, pois nessa etapa, em que se coletam evidências para fins de apuração dos fatos e das responsabilidades, não há uma relação processual constituída. A garantia ao direito de defesa ocorre na fase externa, com o chamamento do responsável aos autos, a partir da sua citação válida. Enunciado, Acórdão 1605/2022-TCU-Segunda Câmara, Relator: Ministro Augusto Nardes.'" (grifo nosso) 
6.	Esse trecho, como já mencionei, constou da instrução da unidade técnica, mas não do voto condutor da deliberação atacada. O voto - diga-se - não adotou os fundamentos utilizados por aquela unidade. Ao contrário, divergiu da proposta então trazida e, ao invés de julgar irregulares as contas, como constava das propostas uniformes da Unidade de Auditoria Especializada em Tomada de Contas Especial (AudTCE) e do Ministério Público junto ao TCU (MPTCU) ,  optou pelo reconhecimento da boa-fé dos responsáveis, fazendo incidir as disposições contidas no art. 12, §§ 1º, e 20 da Lei 8.443/1992, para a fixação de novo e improrrogável prazo para o recolhimento do débito, cuja liquidação tempestiva conduziria ao saneamento do processo.
7.	Acerca do que interessa nessa oportunidade, além de salientar, como já demonstrei, que inexiste a contradição invocada, reafirmo a inocorrência da prescrição. 
8.	O voto então proferido destacou que o prazo de prescrição seria contado da data da apresentação da prestação de contas ao órgão competente (art. 4º, inciso II, da Resolução-TCU 344/2022) , o que ocorreu no dia 23/9/2014, e que existiriam os seguintes marcos interruptivos:  ações na fase interna da TCE em 28/5/2015 (peça 40, p. 9) e 7/6/2017 (peça 38, p.1) , relatório do tomador de contas em 28/1/2019 (peça 69) , e citação dos responsáveis em 7/7/2020 e 4/11/2021. Os embargantes, no entanto, alegam que inexiste comprovação do recebimento das duas primeiras notificações.
9.	Tal afirmativa não corresponde à realidade dos fatos. Constam dos autos dois documentos de autoria da Armtec em que a empresa expressamente reconhece ter recebido as correspondências agora alegadamente não recebidas, protocolados na Finep sob os nº s. 008427, de 15/7/2015, e 005550, de 29/6/2017 (peças 42, p. 1, e 43, p. 2, respectivamente) . Esses documentos demonstram, portanto, não apenas que as notificações foram efetivadas, mas que os responsáveis adotaram ações em consequência de seu recebimento. 
	Ante o exposto, rejeito os embargos e voto no sentido de que o Colegiado adote a deliberação que ora lhe submeto.
TCU, Sala das Sessões, em 28 de fevereiro de 2023.
JORGE OLIVEIRA 
Relator